el: Ένδυση και αξεσουάρ > Ενδύματα > Νυφικά & φορέματα για γαμήλιες δεξιώσεις: Νυφικά φορέματα για πάρτι; Νυφικά
hu: Ruházat és kiegészítők > Ruházat > Esküvői és menyecskeruhák: Menyecskeruhák; Esküvői ruhák
en: Apparel & Accessories > Clothing > Wedding & Bridal Party Dresses: Bridal Party Dresses; Wedding Dresses
vi: Quần áo & Phụ kiện > Quấn áo > Váy dự tiệc cưới và váy cô dâu: Váy đầm dự tiệc cưới; Váy cưới
ja: ファッション・アクセサリー > 衣料品 > ブライダルウェア: 結婚式用パーティードレス; ウエディングドレス
it: Abbigliamento e accessori > Abbigliamento > Vestiti da sposa: Abiti per feste di matrimonio; Abiti da sposa
ru: Одежда, обувь и аксессуары > Одежда > Свадебные наряды: Платья для подружек невесты; Свадебные платья
zh-CN: 服饰与配饰 > 服装 > 新娘/婚礼服饰: 伴娘/花童/新人母亲礼服; 婚纱
pt-PT: Acessórios e vestuário > Vestuário > Vestidos de casamento e de noivado: Vestidos de noivado; Vestidos de noiva
lt-LT: Apranga ir aksesuarai > Drabužiai > Vestuvinės ir mergvakarių suknelės: Mergvakarių suknelės; Vestuvinės suknelės
bg-BG: Облекло и аксесоари > Облекло > Сватбени и булчински рокли: Рокли за шаферки; Булчински рокли
nl: Kleding en accessoires > Kleding > Bruidskleding: Jurken voor bruidsmeisjes; Bruidsjurken
cs: Oblečení a doplňky > Oblečení > Svatební oděvy: Šaty na svatební hostinu; Šaty pro nevěsty
tr: Kıyafet ve Aksesuarlar > Giyim Eşyaları > Düğün ve Evlilik Töreni Elbiseleri: Evlilik Töreni Elbiseleri; Gelinlikler
ro-RO: Îmbrăcăminte și accesorii > Îmbrăcăminte > Rochii de mireasă și rochii pentru domnișoare de onoare: Rochii pentru domnișoare de onoare; Rochii de mireasă
hr-HR: Odjeća i modni dodaci > Odjeća > Vjenčanice i haljine za vjenčanja: Haljine za vjenčanja; Vjenčanice
es: Ropa y accesorios > Prendas de vestir > Vestidos de novia y para el cortejo nupcial: Vestidos para el cortejo nupcial; Vestidos de novia
th: เสื้อผ้าและเครื่องประดับ > เสื้อผ้า > เดรสสำหรับปาร์ตี้งานแต่ง: ชุดปาร์ตี้งานแต่ง; ชุดแต่งงาน
fi: Vaatteet ja asusteet > Vaatteet > Mekot hääjuhlaan: Hääjuhlamekot; Hääpuvut
de: Bekleidung & Accessoires > Bekleidung > Brautmoden: Brautjungfernkleider; Brautkleider
ko: 의류/액세서리 > 의류 > 결혼/피로연 드레스: 결혼식 피로연 드레스; 웨딩 드레스
zh-TW: 服飾與配件 > 衣著 > 婚禮/派對禮服: 伴娘禮服; 新娘禮服
sk-SK: Oblečenie a doplnky > Oblečenie > Svadobné šaty: Svadobné šaty; Svadobné šaty
sl-SI: Oblačila in dodatki > Oblačila > Poročne obleke in obleke za poročne zabave: Obleke za poročne zabave; Poročne obleke
fr: Vêtements et accessoires > Vêtements > Vêtements de mariage: Robes de mariage; Robes de mariée
pl: Ubrania i akcesoria > Odzież > Suknie ślubne i sukienki na wesele: Sukienki na wesele; Suknie ślubne
da: Tøj og tilbehør > Tøj > Tøj til bryllup og bryllupsfester: Kjoler til bryllupsfester; Brudekjoler
pt-BR: Vestuário e acessórios > Roupas > Roupas para casamento: Vestidos para festas de casamento; Vestidos de noiva
sv: Kläder och accessoarer > Klädsel > Brudklänningar och klänningar till brudföljet: Klänningar till brudföljet; Brudklänningar
nb: Klær og tilbehør > Klesplagg > Brude- og brudepikekjoler: Brudepikekjoler; Brudekjoler